【裁判字號】    98,交簡上,220
【裁判日期】    981130
【裁判案由】    過失傷害
【裁判全文】
臺灣板橋地方法院刑事判決           98年度交簡上字第220號
上  訴  人  甲○○（丙○○之配偶）
被      告  丙○○
上  訴  人
即  被  告  乙○○
上列上訴人等因過失傷害案件，不服本院98年度交簡字第2560號
中華民國98年8 月11日第一審判決（聲請簡易判決處刑案號：98
年度調偵字第375 號），提起上訴，本院管轄之第二審合議庭判
決如下：
    主      文
上訴駁回。
丙○○、乙○○各緩刑貳年。
    事實及理由
一、本案經本院審理結果，認原審以被告丙○○、乙○○所為，
    係犯刑法第284 條第1 項前段過失傷害罪，各處拘役20日、
    拘役40日，如易科罰金，均以新臺幣1000元折算1 日，其認
    事用法均無違誤，量刑亦屬妥適，應予維持，並引用如附件
    第一審刑事簡易判決書記載之事實、證據及理由。
二、上訴人甲○○（被告丙○○之配偶）上訴意旨略以：被告丙
    ○○係遭被告乙○○駕車追撞，無從注意車前狀況，自無過
    失，請求撤銷原判決，為被告丙○○無罪之諭知；被告乙○
    ○上訴意旨則以：本件交通事故幾經調解，乃告訴人即被告
    丙○○要求賠償金額過高，致未能達成和解，原審量刑實屬
    過重，請求撤銷原判決，從輕量刑。經查：
  (一)被告丙○○於97年5 月20日下午2 時許，駕駛車牌號碼ALU-
    506 號重型機車，沿臺北縣中和市○○路106 巷往景平路方
    向行駛，途經保健路106 巷69弄無號誌管制交岔路口，本應
    注意減速慢行，作隨時停車之準備，並應注意車前狀況，隨
    時採取必要之安全措施，而當時天候晴，日間自然光線，柏
    油路面乾燥，無缺陷，無障礙物，視距良好，並無不能注意
    之情事，仍疏於注意，貿然前行，適告訴人即被告乙○○沿
    保健路106 巷69弄駛抵，同未注意暫停讓右方車先行，致與
    之碰撞而肇事，告訴人即被告乙○○因而受有右側臀部及左
    肩挫傷腫痛等傷害之事實，業據被告丙○○於本院審理時坦
    承不諱，且經證人即告訴人乙○○於警詢指訴明確，並有道
    路交通事故調查報告表、現場圖、元真堂中醫診所診斷證明
    書各1 件、照片26幀附卷可資佐證，俱徵被告丙○○前開自
    白與事實相符。再者，本件交通事故經送鑑定結果，亦認被
    告乙○○駕駛重型機車，行經無號誌交岔路口，左方車未讓
    右方車先行，為肇事主因，被告丙○○駕駛重型機車，未減
    速慢行及注意車前狀況，為肇事次因，有臺灣省臺北縣區車
    輛行車事故鑑定委員會北縣鑑字第980200號鑑定意見書在卷
    足稽。被告丙○○過失傷害犯行，事證明確，堪予認定。被
    告丙○○否認犯行，提起上訴，請求撤銷改判，為無理由。
  (二)按關於刑之量定，係實體法上賦予法院得為自由裁量之事項
    ，倘其未逾越法律所規定之範圍，或有濫用權限之情事，即
    不得任意指為違法。原審量定刑期，業已審酌被告乙○○、
    丙○○之素行、智識程度及渠二人過失情節等一切情狀，並
    無失出。被告乙○○以原審量刑過重，請求撤銷原判決，亦
    無理由，應予駁回。
三、末查，被告二人前未曾因故意犯罪受有期徒刑以上刑之宣告
    ，有臺灣高等法院被告前案紀錄表存卷為憑，因一時疏誤，
    致罹刑典，經此偵審教訓，應知所警惕，而無再犯之虞，且
    被告即告訴人二人業經調解成立，有臺北縣中和市調解委員
    會調解筆錄可佐，復當庭表明互不追究之意，本院審酌上情
    ，認對被告丙○○、乙○○宣告之刑，均以暫不執行為適當
    ，依刑法第74條第1 項第1 款規定，各予宣告緩刑2 年，以
    勵自新。
據上論斷，應依刑事訴訟法第455 條之1 第1 項、第3 項、第
368 條、第373 條，刑法74條第1 項第1 款，判決如主文。
本案經檢察官鄭淑壬到庭執行職務。
中    華    民    國    98    年    11    月    30    日
                  刑事第三庭  審判長法  官  邱景芬
                                    法  官  吳佳穎
                                    法  官  廖怡貞
以上正本證明與原本無異。
不得上訴。
                                    書記官  林惠齡
中    華    民    國    98    年    12    月    1     日


司法院資訊處製作；財團法人民間司法改革基金會備份。
